臺灣高等法院刑事裁定　　　　　　　　100年度毒抗字第166號
抗　告　人
即　被　告　林奕良
上列抗告人因違反毒品危害防制條例案件，不服臺灣宜蘭地方法
院中華民國100年 4月27日裁定（100年度毒聲字第78號），提起
抗告，本院裁定如下：
    主  文
抗告駁回。
    理  由
一、原裁定意旨略以：抗告人即被告林奕良基於施用第二級毒品
    之犯意，於民國99年11月22日晚間 7時20分回溯96小時內某
    時，在不詳地點，施用第二級毒品甲基安非他命 1次。被告
    雖矢口否認有施用第二級毒品之犯行，辯稱可能係因之前至
    台北市聯合醫院治療肺結核，有吃藥云云。惟查：(一)被告為
    警採集之尿液經送檢驗，結果檢出安非他命類之安非他命、
    甲基安非他命陽性反應，有慈濟大學濫用藥物檢驗中心檢驗
    總表及宜蘭縣政府警察局蘇澳分局毒品犯罪嫌疑人尿液採驗
    作業管制紀錄各 1份在卷可參。(二)又依被告提出之聯合醫院
    林森院區診斷證明書 1紙，被告係罹患肺結核病症，經臺灣
    宜蘭地方法院檢察署函詢聯合醫院林森院區關於被告就診服
    用藥物之情形，該醫院函覆稱：林奕良在本院區所使用之藥
    物均不含安非他命成分，故在尿液中不會有安非他命之代謝
    的出現情形，有台北市立聯合醫院100 年4月8日北市醫中院
    字第10030348900 號函及檢附之病歷資料在卷可參。從而本
    件聲請為有理由，應依毒品危害防制條例第20條第 1項，觀
    察勒戒處分執行條例第3條第1項，裁定令被告入勒戒處所觀
    察、勒戒等語。
二、抗告意旨略以：台北市立聯合醫院未提供被告所服用各類藥
    物之成分含量表，令被告難以信服，且被告確未吸食安非他
    命，請鈞院再次函請聯合醫院提供被告自該院領得治療肺結
    核病症之藥物成分分析表，以明真相，另亦請鈞院函文慈濟
    大學檢驗中心，就被告被採集送檢之尿液是否有張冠李戴云
    云。
三、按犯毒品危害防制條例第10條之罪者，檢察官應聲請法院裁
    定，或少年法院（地方法院少年法庭）應先裁定，令被告或
    少年入勒戒處所觀察、勒戒，其期間不得逾 2月。依前項規
    定為觀察、勒戒或強制戒治執行完畢釋放後， 5年後再犯第
    10條之罪者，適用本條前 2項之規定，毒品危害防制條例第
    20條第1項、第3項定有明文。
四、經查：被告於99年11月22日為警依法採集之尿液，經送慈濟
    大學濫用藥物檢驗中心以（ EIA）酵素免疫分析法初步檢驗
    及（GC/MS） 氣相層析質譜儀法確認檢驗結果，確呈安非他
    命類陽性反應，有該中心出具之99年12月2日檢驗總表1紙附
    卷可稽。而尿液毒品檢驗以酵素免疫分析或薄層定性分析等
    方式為初步篩檢，再以氣（液）相層析、質譜分析之儀器為
    交叉確認者，均不致產生偽陽性反應，已可排除毒品偽陽性
    之干擾，為目前最具公信力的檢驗方法乙情，業經法務部調
    查局第六處以87年 9月29日發技(一)字第87074574號函及行
    政院衛生署管制藥品管理局以92年6月20日管檢字第0920004
    713 號函釋甚明。抗告人雖辯稱：伊並無施用毒品，本次尿
    液檢驗結果呈安非他命類之陽性反應，係因伊服用治療肺結
    核病症之藥物所致云云。然台北市立聯合醫院函覆臺灣宜蘭
    地方法院檢察署稱：…林君在本院區所使用之藥物有Rifina
    h 、Epbutol、Kowell、Rifater共 4種口服藥物，均不含安
    非他命成分，故在尿液中均不會有安非他命之代謝的出現情
    形等語（見毒偵卷第11頁），足認被告尿液中檢驗出含安非
    他命類陽性反應，非因其治療肺結核之藥物所致。是其聲請
    再向聯合醫院函查被告自該院領得治療肺結核病症之藥物成
    分分析表云云，核無再調查之必要。又警方送驗之尿液檢體
    （檢體編號為TQ991093號，見警卷第 5頁），亦為被告親自
    採取並捺印封籤，有被告警詢筆錄、宜蘭縣政府警察局蘇澳
    分局毒品犯罪嫌疑人尿液採驗作業管制紀錄（見警卷第 2頁
    反面、第 5頁）在卷可稽。是其另聲請向慈濟大學檢驗中心
    函詢被告被採集送檢之尿液是否有張冠李戴云云，亦核無必
    要。準此，原裁定以其於99年11月22日晚間 7時20分為警查
    獲時所採之尿液，經送檢驗結果檢出安非他命類之安非他命
    、甲基安非他命陽性反應，有慈濟大學濫用藥物檢驗中心檢
    驗總表（見警卷第 4頁）及宜蘭縣政府警察局蘇澳分局毒品
    犯罪嫌疑人尿液採驗作業管制紀錄（見警卷第5頁）各1份在
    卷可參，而推估被告於該採尿時間往前回溯96小時內某時至
    少確有施用第二級毒品甲基安非他命一次之犯行，裁定將其
    送勒戒處所觀察、勒戒，其認事用法，並無不當，本件抗告
    為無理由，應予駁回。
五、據上論斷，應依刑事訴訟法第412條，裁定如主文。
中    華    民    國   100    年    6     月    14    日
                  刑事第七庭  審判長法  官  陳憲裕
                                    法  官  楊智勝
                                    法  官  游紅桃
以上正本證明與原本無異。
不得再抗告。
                                    書記官  戴伯勳
中    華    民    國   100    年    6     月    16    日